臺灣雲林地方法院刑事判決　　　　　　　　　　　　　九十三年度訴字第五二三號
　　公　訴　人　臺灣雲林地方法院檢察署檢察官
　　被　　　告　甲○○
右列被告因違反毒品危害防制條例案件，經檢察官提起公訴（九十三年度毒偵字第六
五七號），被告於準備程序進行中就被訴事實為有罪之陳述，由本院合議庭裁定以簡
式審判程序審理，判決如左：
    主  文
甲○○連續施用第壹級毒品，累犯，處有期徒刑壹年貳月。扣案之生理食鹽水貳瓶、
注射針筒伍支均沒收。
    事  實
一、甲○○前因施用第一級毒品海洛因案件，經觀察、勒戒後，認無繼續施用毒品之
    傾向，為台灣雲林地方法院檢察署檢察官於民國八十八年五月三日以八十八年度
    偵字第二二五一號不起訴處分確定；嗣又因施用第一級毒品海洛因案件，經觀察
    、勒戒後，認有繼續施用毒品之傾向，先送強制戒治，並由臺灣雲林地方法院檢
    察署檢察官提起公訴，經本院於八十九年二月二十九日以八十九年度訴字第六九
    號判處有期徒刑六月確定；強制戒治部分，嗣因戒治成效評定為合格，經本院裁
    定停止戒治，所餘戒治期間，付保護管束，並於八十九年七月十日出所，惟於停
    止戒治付保護管束期間，竟仍未戒除毒癮，又因施用第一、二級毒品案件，為本
    院分別於九十年五月十八日以九十年度訴字第九○號判處有期徒刑八月、於九十
    年二月二十三日以九十年度易字第六六號判處有期徒刑四月，嗣並經定應執行有
    期徒刑一年確定；上開停止戒治經本院撤銷後，於九十年三月二十一日入所續行
    戒治，於同年十月四日戒治完畢，並自九十年十月五日起接續執行上開六月、一
    年有期徒刑，於九十二年四月四日執行完畢出獄。詎仍不知悔改，基於施用第一
    級毒品之概括犯意，自九十二年八月間某日起至九十三年五月十七日下午三時許
    止，在雲林縣斗六市○○路四六巷五號四樓友人住處，以將海洛因摻生理食鹽水
    置入注射針筒內注射血管之方式，連續施用第一級毒品海洛因多次，平均約三天
    即施用一次。嗣於九十三年五月二十日上午十一時許，為警於上開住處執行搜索
    時在場，並扣得其所有供施用海洛因使用之生理食鹽水二瓶、注射針筒五支，經
    於同日採其尿液送驗結果呈「嗎啡陽性」反應，而查悉上情。
二、案經雲林縣警察局移送臺灣雲林地方法院檢察署檢察官偵查起訴。
    理  由
一、右開事實，業據被告甲○○迭於偵查、審理中坦白承認，且被告尿液經送驗結果
    ，呈嗎啡陽性反應之事實，亦有雲林縣衛生局煙毒尿液檢驗成績書、行政院衛生
    署管制藥品管理局檢驗成績書各一份附卷及生理食鹽水二瓶、注射針筒五支扣案
    可稽，堪認被告之自白與事實相符。又被告前因施用第一級毒品海洛因案件，經
    觀察、勒戒後，認無繼續施用毒品之傾向，為台灣雲林地方法院檢察署檢察官於
    八十八年五月三日以八十八年度偵字第二二五一號不起訴處分確定；嗣又因施用
    第一級毒品海洛因案件，經觀察、勒戒後，認有繼續施用毒品之傾向，先送強制
    戒治，並由臺灣雲林地方法院檢察署檢察官提起公訴，經本院於八十九年二月二
    十九日以八十九年度訴字第六九號判處有期徒刑六月確定；強制戒治部分，嗣因
    戒治成效評定為合格，經本院裁定停止戒治，所餘戒治期間，付保護管束，並於
    八十九年七月十日出所，惟於停止戒治付保護管束期間，竟仍未戒除毒癮，又因
    施用第一、二級毒品案件，為本院分別於九十年五月十八日以九十年度訴字第九
    ○號判處有期徒刑八月、於九十年二月二十三日以九十年度易字第六六號判處有
    期徒刑四月，嗣並經定應執行有期徒刑一年確定；上開停止戒治經本院撤銷後，
    於九十年三月二十一日入所續行戒治，於同年十月四日戒治完畢等情，有上開不
    起訴處分書、台灣高等法院被告全國前案紀錄表各一份、刑事判決書三份附卷足
    參，被告於前開強制戒治執行完畢後，五年內再犯毒品危害防制條例第十條第一
    項施用第一級毒品之犯行，堪以認定。
二、查海洛因為毒品危害防制條例第二條第二項第一款所列之第一級毒品，故核被告
    所為，係犯毒品危害防制條例第十條第一項施用第一級毒品罪。被告施用海洛因
    前、後持有海洛因之低度行為，為施用海洛因之高度行為所吸收，不另論罪。被
    告先後多次施用第一級毒品海洛因之行為，時間緊接，方法相同，觸犯構成要件
    相同之罪名，顯係基於概括犯意反覆為之，應依刑法第五十六條連續犯規定，論
    以一罪，並加重其刑。又被告前因違反毒品危害防制條例案件，分別為法院判處
    有期徒刑六月、一年確定，經送監執行，於九十二年四月四日執行完畢出獄，此
    有前開臺灣高等法院被告全國前案紀錄表在卷可按，被告於五年以內再犯本件有
    期徒刑以上之罪，為累犯，應依刑法第四十七條、第七十條之規定，遞加重其刑
    。爰審酌被告不思其正值盛年，堪為社會大用之際，卻長期耽溺於戕身之物，其
    因多次施用毒品，前經觀察勒戒及強制戒治並判處刑罰後，仍未能戒除毒癮，僅
    因受到損友誘惑，而再次施用毒品，並以約三天即施用一次之頻率，施用海洛因
    ，顯見其對於毒品之依賴性甚高，自我把持控制之能力不佳，惟被告犯罪後尚能
    坦承犯行，態度良好，以及被告僅國中畢業，入獄前從事油漆工作等一切情狀，
    爰量處如主文所示之刑，以資警惕。至扣案之生理食鹽水二瓶、注射針筒五支為
    供被告施用毒品海洛因所用之物，並為被告所有，此業據被告供承在卷，並與一
    般施用毒品之常情相符，爰依刑法第三十八條第一項第二款規定沒收之。
三、據上論結，應依刑事訴訟法第二百七十三條之一第一項、第二百九十九條第一項
    前段，毒品危害防制條例第十條第一項，刑法第十一條前段、第五十六條、第四
    十七條、第三十八條第一項第二款，判決如主文。
本案經檢察官乙○○到庭執行職務。
中      華      民      國    九十三    年      十     月     二十九    日
                                        臺灣雲林地方法院刑事第五庭
                                            法  官  李明益
右正本證明與原本無異。
如不服本判決，應於判決送達後十日內向本院提出上訴狀( 應附繕本 )。
                                            書記官  莊正彬
中      華      民      國    九十三    年      十     月     二十九    日
附錄法條：毒品危害防制條例第十條第一項。
毒品危害防制條例第十條
施用第一級毒品者，處六月以上五年以下有期徒刑。
施用第二級毒品者，處三年以下有期徒刑。
